最高法院刑事判決　　　　　　　　　　　　　　　九十三年度台上字第四六五九號
　　上　訴　人　甲○○
右上訴人因違反毒品危害防制條例案件，不服台灣高等法院台南分院中華民國九十三
年六月二十三日第二審更審判決（九十三年度上更(一)字第一八七號，起訴案號：台灣
雲林地方法院檢察署九十二年度偵字第三一一三號），提起上訴，本院判決如左：
    主  文
原判決撤銷，發回台灣高等法院台南分院。
    理  由
本件原判決認定上訴人甲○○曾於民國八十五年間因違反肅清煙毒條例案件，經台灣
雲林地方法院判處有期徒刑三年確定，於八十九年三月二十三日執行完畢。猶不知悔
改，竟基於販賣毒品海洛因營利之概括犯意，利用「0000000000」號行動
電話為聯絡工具，連續於九十二年六月十三日、同年七月四日及同年月七日，在雲林
縣土庫鎮○○里○鄰○○路九十九之四號住處或土庫鎮西平里山仔腳之某玉米園內或
道路旁，販賣海洛因予侯峻雄，前後三次，販賣方式係由侯峻雄先行撥打上開行動電
話表示欲購買海洛因，再前往約定地點向上訴人拿取海洛因，價格分別為新台幣（下
同）三百元、八百元、一千元，共得款二千一百元。嗣侯峻雄於九十二年七月八日十
四時許，被警查獲後，依警方之指示撥打上述行動電話，佯稱欲再購買海洛因一千元
，於上訴人依約前往雲林縣土庫鎮○○路往崙背方向之產業道路上欲與侯峻雄交易時
，為警當場查獲致未遂，並扣得海洛因九小包（合計淨重二．一八公克，包裝重二．
八六公克）、分裝用之吸管一支及供犯罪預備用之分裝袋四十九個等情。因而撤銷第
一審科刑判決，改判論處上訴人連續販賣第一級毒品，累犯罪刑，固非無見。
惟查：(一)、原判決事實記載上訴人連續於九十二年六月十三日、同年七月四日及七月
七日，在上述地點販賣毒品海洛因予侯峻雄，前後三次，……價格分別為三百元、八
百元、一千元，共得款二千一百元等情。但理由二(三)卻記載販賣海洛因予侯峻雄，前
後三次，九十二年六月十三日中午，交易金額八百元；九十二年七月四日上午八
時許，交易金額三百元；九十二年七月七日下午二時，交易金額一千元。理由二(四)
、(五)亦記載且依被告（即上訴人）使用之0000000000號行動電話與侯峻雄
家中使用之0000000號電話通話，經警監聽結果，被告販賣海洛因應僅三次，
即九十二年六月十三日中午，交易金額八百元；九十二年七月四日上午八時許，交易
金額三百元；九十二年七月七日下午二時許，交易金額一千元云云。其事實所載上訴
人販賣毒品海洛因三次，第一、二次之交易金額，與理由所載交易金額，並不相符，
自有事實與理由矛盾之違法。(二)、科刑判決所認定之事實，與其所採用之證據不相適
合，即屬證據上之理由矛盾，按諸刑事訴訟法第三百七十九條第十四款，其判決當然
違背法令。原判決認定上訴人連續於九十二年六月十三日、同年七月四日及七月七日
，販賣毒品海洛因予侯峻雄，前後三次，價格分別為三百元、八百元、一千元之事實
，其所憑證據無非以證人侯峻雄、魏水寅之證詞及監聽譯文為論據。然稽之卷內資料
，九十二年七月八日查獲證人侯峻雄於警詢時，並未調查同年七月四日有無向上訴人
購買毒品，係問該證人七月三日有無向他（指上訴人）購買毒品？答：「七月三日當
天，有要向他購買，因我無法出門，所以沒有買到。」（見警卷第五頁）而證人魏水
寅於偵查中之證詞係稱：「……有監聽他的電話，就聽到六月十三日、七月三日、七
月七日均有買毒品的對話，才向法院申請搜索票去搜索……。」亦未就九十二年七月
四日部分調查（見偵查卷第八頁）。又卷附之監聽譯文（見警卷第一二頁）亦無七月
四日購買毒品八百元之記載。究其實情如何，原審並未根究明白，遽採為認定上訴人
有於九十二年七月四日販賣毒品予侯峻雄，交易金額八百元，顯有證據調查未盡及所
載理由矛盾之違法。上訴意旨執以指摘原判決不當，非無理由，應認原判決仍有撤銷
發回更審之原因。又原判決不另諭知無罪部分，本乎審判不可分原則，應併予發回，
合予敘明。
據上論結，應依刑事訴訟法第三百九十七條、第四百零一條，判決如主文。
中　　　華　　　民　　　國　　九十三　　年　　　九　　　月　　　九　　　日
                              最高法院刑事第二庭
                                  審判長法官  陳　錫　奎
                                        法官  洪　清　江
                                        法官  李　伯　道
                                        法官  洪　文　章
                                        法官  惠　光　霞
      右正本證明與原本無異
                                              書  記  官
中　　　華　　　民　　　國　　九十三　　年　　　九　　　月　　 十五 　　日
                                                                        Ｖ
